【裁判字號】    99,審易,3719
【裁判日期】    990924
【裁判案由】    竊盜
【裁判全文】
臺灣高雄地方法院刑事判決            99年度審易字第3368號
公  訴  人  臺灣高雄地方法院檢察署檢察官
被      告  甲○○
上列被告因竊盜案件，經檢察官提起公訴（99年度偵字第15797
號 、第21982 號），被告於準備程序中就被訴事實為有罪之陳
述，經本院告知簡式審判程序之旨，並聽取被告與公訴人之意見
後，本院裁定進行簡式審判程序，判決如下：
    主  文
甲○○犯攜帶兇器竊盜罪共貳罪，均累犯，分別處如附表所示之
刑。應執行有期徒刑壹年。扣案如附表編號(一)、(二)所示老虎鉗貳
支、斜口鉗壹支、美工刀壹支、電纜鉗壹支、剪刀鉗壹支，均沒
收之。
    事實及理由
一、犯罪事實：
    甲○○前於民國94年間因竊盜案件，經本院以94年度易字第
    1525號判決判處有期徒刑10月，經臺灣高等法院高雄分院以
    95年度上易字第37號駁回上訴而告確定，於96年4 月8 日縮
    刑期滿執行完畢。詎其猶不知悔改，分別基於意圖為自己不
    法所有之竊盜犯意，而為下列犯行：
  (一)於99年5 月5 日下午1 時20分許，攜帶其所有而客觀上得以
    危害他人生命、身體可供兇器使用之老虎鉗1 支，前往位在
    高雄縣仁武鄉○○巷○○道路觀音湖福德殿（下稱福德殿）
    內，先至杜明裕所有置於福德殿後方之貨櫃屋內，竊取杜明
    裕所有電纜線2 條（分別為3. 5公尺及14.7公尺）後，又接
    續於同日下午1 時25分許，至福德殿公廁旁，以上開工具剪
    斷抽水馬達之電纜線3 條（分別為12公尺、2.3 公尺、1.8
    公尺）而竊取之。嗣於同日下午3 時30分許，在高雄縣燕巢
    鄉○○路6 號天后宮前為警攔檢，當場扣得上開老虎鉗1 支
    、電纜線5 條（分別由杜明裕、福德殿之代理人楊再榮領回
    ）等物，而知悉上情。
  (二)於99年6 月30日中午12時30分許，攜帶其所有而客觀上得以
    危害他人生命、身體可供兇器使用之老虎鉗1 支、斜口鉗1
    支、美工刀1 支、電纜鉗1 支、剪刀鉗1 支，至高雄縣大社
    鄉○○村○○路17號之育英醫專學校預定地內，竊取電纜線
    1 條，並以上開美工刀將電纜線削皮後，再用斜口鉗將電纜
    線剪短分段（削皮後銅線重共計1.6 公斤）。嗣於同日下午
    3 時30分許，將上開竊得之物搬上車牌號碼XRN-529 號重型
    機車，載往他處銷贓時，在高雄市楠梓區○○○路旁產業道
    路為警攔查，當場扣得上開老虎鉗1 支、斜口鉗1 支、美工
    刀1 支、電纜鉗1 支、剪刀鉗1 支、銅線1.6 公斤（已由育
    英醫專總務主任黃建中領回）等物，而知悉上情。
二、證據：
    上開犯罪事實，有下列證據可資證明：
  (一)犯罪事實(一)部分：
    1.證人杜明裕、證人楊再榮於警詢中之陳述。
    2.扣案之老虎鉗1 支、電纜線5 條、贓物認領保管單2 紙、
      照片10張。
    3.被告之自白。
  (二)犯罪事實(二)部分：
    1.證人黃建中於警詢中之陳述。
    2.扣案之老虎鉗1 支、斜口鉗1 支、美工刀1 支、電纜鉗1
      支、剪刀鉗1 支、銅線1.6 公斤、贓物認領保管單1 紙、
      照片6 張。
    3.被告之自白。
三、論罪：
  (一)刑法第321 條第1 項第3 款之攜帶兇器竊盜罪，係以行為人
    攜帶兇器竊盜為其加重條件，此所謂兇器，其種類並無限制
    ，凡客觀上足對人之生命、身體、安全構成威脅，具有危險
    性之兇器均屬之，且祇須行竊時攜帶此種具有危險性之兇器
    為已足，並不以攜帶之初有行兇之意圖為必要（最高法院79
    年臺上字第5253號判例意旨參照）。查被告為犯罪事實(一)竊
    盜犯行時所使用之老虎鉗1 支係鐵製品，可單手握持，長度
    約20公分；就犯罪事實(二)所使用之老虎鉗、斜口鉗、美工刀
    、電纜鉗、剪刀鉗各1 支，均係鐵製品，均可單手握持，長
    度分別約20公分、20公分、14公分、20公分、20公分等情，
    有本院99年9 月10日準備程序筆錄可參，其既得以持之剪斷
    電纜線，足見均係屬質地堅硬且尖銳之物，客觀上可對人之
    生命、身體、安全構成威脅，具有危險性，要屬刑法第321
    條第1 項第3 款所定兇器無訛。
  (二)是核被告上開所為，係犯2 次刑法第321 條第1 項第3 款之
    攜帶兇器竊盜罪。又如數行為於同時、同地或密切接近之時
    、地實施，侵害「同一」之法益，各行為之獨立性極為薄弱
    ，依一般社會健全觀念，在時間差距上，難以強行分開，在
    刑法評價上，以視為數個舉動之接續施行，合為包括之一行
    為予以評價，較為合理，則屬接續犯，而為包括之一罪（最
    高法院86年度臺上字第3295號判例可資參考）；本案被告所
    為犯罪事實欄(一)所示竊盜犯行，係於同日下午1 時20分許、
    1 時25分許，先後5 分鐘內在同一福德殿之後方貨櫃屋內、
    公廁旁所為之，時間緊接，地點密接，是被告對其在福德殿
    內所為先後所為該2 次竊盜犯行，其主觀上對於所竊物品係
    分屬「不同人」所有一節可得認識與否，尚有存疑；復被告
    於警詢中陳稱：伊進入福德殿後方貨櫃屋內直接竊取放置於
    地上之電線，後持老虎鉗剪廁所旁電線等語，及於本院審判
    程序中供稱：（犯罪事實(一)部分）那天被害人、地點均相同
    ，時間相近，經該是同一件等語，此分別有其警詢筆錄、本
    院審判筆錄在卷可稽，復無其他證據可資證明被告對於同一
    處所竊取之物品係分屬不同監督權等情有所認識，依有疑唯
    利被告之原則，自應就此部分論以一個接續之竊盜犯行；惟
    檢察官起訴意旨認犯罪事實(一)所示犯行，係就竊取杜明裕之
    電纜線犯行係犯刑法第320 條第1 項之普通竊盜罪，就竊取
    福德殿管領之電纜線犯行係另犯刑法第321 條第1 項第3 款
    之攜帶兇器竊盜罪嫌，並認2 罪應分論併罰等語，容有誤會
    ，併此敘明。被告所犯上開2 罪，犯意各別，行為互殊，應
    予分論併罰。又被告前有如犯罪事實欄所述經判處有期徒刑
    並執行完畢之情形，此有臺灣高等法院被告前案紀錄表在卷
    可佐，其於徒刑執行完畢5 年之內故意再犯
    本件有期徒刑以上之罪，均為累犯，應依法加重其刑。
四、科刑：
  (一)爰審酌被告正值壯年，有謀生能力，竟不思以正途取財，僅
    為貪圖小利，竊取他人財物，行為實有可議，且被告有施用
    毒品、竊盜等前科及執行紀錄，有本院院內索引卡紀錄表報
    表及前揭臺灣高等法院被告前案紀錄表附卷可參，足見其平
    日素行非佳；惟念及被告所竊取財物價值均非甚鉅，且均已
    發還被害人領回，有前揭贓物認領保管單3 紙在卷足憑，所
    造成之損害業已減輕，且被告犯後已坦承犯行等節，並綜合
    考量被告係國中畢業、職業工、家境小康（見警卷教育程度
    欄、職業欄及家庭經濟狀況欄之記載），及其上開犯罪情節
    等一切情狀，檢察官雖具體求處應執行有期徒刑10月，本院
    認分別量處如主文所示之刑及合併定其應執行之刑，較為適
    當，併此敘明。
  (二)扣案之老虎鉗2 支、斜口鉗1 支、美工刀1 支、電纜鉗1 支
    、剪刀鉗1 支，均為被告所有，且係分別供犯罪事實(一)、(二)
    之竊盜犯行所用之物，此經被告自承在卷，是均應依刑法第
    38條第1 項第2 款之規定，分別於各該主文項下，併予宣告
    沒收之。
據上論斷，應依刑事訴訟法第273 條之1 第1 項、第284 條之1
、第299 條第1 項前段，刑法第321 條第1 項第3 款、第47條第
1 項、第38條第1 項第2 款、第51條第5 款、第9 款，判決如主
文。
本案經檢察官李怡增到庭執行職務。
中    華    民    國    99    年    9     月    24    日
                  刑事第十庭  法  官    呂明燕
以上正本證明與原本無異。
如不服本判決應於收受送達後10日內向本院提出上訴書狀，並應
敘述具體理由；如未敘述上訴理由者，應於上訴期間屆滿後20日
內向本院補提理由書（均須按他造當事人之人數附繕本）「切勿
逕送上級法院」。
中    華    民    國    99    年    9     月    24    日
                              書記官    張琇晴
附錄：本件論罪科刑法條
中華民國刑法第321條
犯竊盜罪而有左列情形之一者，處 6 月以上、 5 年以下有期徒
刑：
一、於夜間侵入住宅或有人居住之建築物、船艦或隱匿其內而犯
之者。
二、毀越門扇、牆垣或其他安全設備而犯之者。
三、攜帶兇器而犯之者。
四、結夥三人以上而犯之者。
五、乘火災、水災或其他災害之際而犯之者。
六、在車站或埠頭而犯之者。
前項之未遂犯罰之。
附表：
┌────────┬─────────────────────┐
│  編         號 │           宣       告         刑         │
├────────┼─────────────────────┤
│      (一)        │處有期徒刑柒月。扣案之老虎鉗壹支，沒收之。│
│犯罪事實欄(一)部分│                                          │
├────────┼─────────────────────┤
│      (二)        │處有期徒刑柒月。扣案之老虎鉗壹支、斜口鉗壹│
│犯罪事實欄(二)部分│支、美工刀壹支、電纜鉗壹支、剪刀鉗壹支，均│
│                │沒收之。                                  │
└────────┴─────────────────────┘

司法院資訊處製作；財團法人民間司法改革基金會備份。
